臺灣板橋地方法院刑事判決　　　　　　　95年度易字第2558號
公　訴　人　臺灣板橋地方法院檢察署檢察官
被　　　告　甲○○
　　　　　　　　　　（另案在臺灣武陵分監執行，現暫寄押在
　　　　　　　　　　臺灣臺北監獄臺北分監執行）
上列被告因違反毒品危害防制條例案件，經檢察官提起公訴（九
十五年度偵字第二０五六０號），本院依簡式審判程序判決如下
：
    主  文
甲○○持有第一級毒品，累犯，處有期徒刑柒月，扣案之第一級
毒品海洛因壹包（淨重零點壹公克）沒收銷燬之及空包裝袋壹
個沒收；又持有第二級毒品，累犯，處有期徒刑肆月，扣案之第
二級毒品大麻包（合計淨重壹點壹陸公克）沒收銷燬之及空包
裝袋個沒收。應執行有期徒刑玖月。扣案之第一級毒品海洛因
壹包（淨重零點壹公克）、第二級毒品大麻包（合計淨重壹
點壹陸公克）沒收銷燬之，又空包裝袋肆個沒收。
    事  實
一、甲○○前於民國八十五年間，因違反藥事法及麻醉藥品管理
    條例案件，經臺灣士林地方法院以八十五年度訴字第六九五
    號分別判處有期徒刑四月、四月，應執行有期徒刑七月，緩
    刑四年確定；再於八十六年間因違反麻醉藥品管理條例，經
    臺灣臺北地方法院以八十六年度訴字第一六四六號判處有期
    徒刑六月確定，又於同年間因違反麻醉藥品管理條例案件，
    經臺灣士林地方法院以八十六年度訴字第四二六號判處有期
    徒刑六月確定，上開二罪經裁定定其應執行刑為有期徒刑十
    月，嗣並經撤銷前案緩刑，上開數罪經接續執行，於八十九
    年三月二十二日假釋出監付保護管束，嗣再經撤銷假釋，應
    執行殘刑有期徒刑五月八日，於九十一年三月三十一日執行
    完畢；另於九十四年間因施用第一、二級毒品案件，經本院
    以九十三年度訴字第一九九七號分別判處有期徒刑八月、一
    年，又因於九十四年間持有第二級毒品案件，經本院以九十
    五年度簡字第六一八號判處有期徒刑三月確定，上開三罪經
    本院裁定定其應執行刑為有期徒刑一年九月，現仍在監執行
    中（除九十四年以後之犯罪外，其餘犯罪在本院均構成累犯
    ）。詎猶不知悔改，明知海洛因、大麻分別係毒品危害防制
    條例公告禁止持有之第一級、第二級毒品，任何人均不得擅
    自持有之，竟基於持有第一級毒品海洛因及第二級毒品大麻
    之犯意，先於九十五年七月間某日，在臺北縣三重市○○街
    之某網咖店，以新臺幣（下同）四、五千元之代價，向真實
    姓名年籍不詳之成年男子，購買第二級毒品大麻三包（合計
    淨重一．一六公克）而持有之；另於九十五年八月下旬某日
    ，在臺北縣三重市○○街之某網咖店，以新臺幣（下同）二
    千元之代價，向真實姓名年籍不詳之成年男子，購買第一級
    毒品海洛因一包（淨重０．三一公克）而持有之。嗣於九十
    五年八月二十九日上午十一時三十分許，在臺北縣蘆洲市○
    ○街四六巷七弄一號四樓居所為警查獲，並扣得第一級毒品
    海洛因一包（淨重０．三一公克）、第二級毒品大麻三包（
    合計淨重一．一六公克）及電子磅秤一個、分裝袋四十二個
    、吸食用玻璃球一個、彈匣、子彈等物品（涉嫌違反槍砲彈
    藥刀械管制條例部分及施用第二級毒品甲基安非他命部分，
    均另案偵辦）。
二、案經臺北市政府警察局中正第二分局移送臺灣板橋地方法院
    檢察署檢察官偵查起訴。
    理  由
一、本院於準備程序進行中，被告甲○○就被訴事實為有罪之陳
    述，經告知被告簡式審判程序之旨，並聽取公訴人及被告之
    意見後，裁定進行簡式審判程序。
二、前揭事實，業據被告在本院審理時坦承不諱，並有扣案之第
    一級毒品海洛因一包（淨重０．三一公克）、第二級毒品大
    麻三包（合計淨重一‧一六公克）及法務部調查局九十五年
    九月二十六日調科壹字第09523020540 號、第00000000000
    號鑑定通知書二紙附卷可稽。是堪認被告自白與事實相符。
    本件事證明確，被告犯行洵堪認定，應予依法論科。
三、查海洛因、大麻分別係屬毒品危害防制條例第二條第二項第
    一款、第二款所規定之第一、二級毒品，被告持有海洛因、
    大麻之行為，核係犯毒品危害防制條例第十一條第一項、第
    二項之持有第一級、第二級毒品罪。又其所犯上開二罪，乃
    犯意各別，行為互殊，應予分論併罰。末查，被告前受有如
    事實欄第一項所述之犯罪科刑及執行情形，有臺灣高等法院
    被告前案紀錄表一份在卷可稽，其於受有期徒刑執行完畢後
    ，五年以內故意再犯本件有期徒刑以上之罪，為累犯，應依
    刑法第四十七條第一項規定，加重其刑。爰審酌被告前已有
    多次毒品前科，素行非佳，明知法令明文禁止持有第一級毒
    品海洛因及第二級毒品大麻，竟仍持有之，不僅戕害自己身
    心，更對社會秩序危害甚鉅，並斟酌其犯罪之動機、手段、
    所生危害暨其犯後態度等一切情狀，量處如主文所示之刑，
    並定其應執行刑，以示懲儆。
四、末查，扣案之海洛因一包（淨重為０．三一公克）及大麻三
    包（淨重共一‧一六公克），分係屬查獲之第一、二級毒品
    ，不問屬於犯人與否，爰依毒品危害防制條例第十八條第一
    項前段沒收銷燬之；又包裝上開海洛因及大麻所用之空塑膠
    袋四個，既經法務部調查局鑑定時分別秤重（盛裝海洛因之
    空包裝袋一個重０．一八公克，盛裝大麻之空包裝袋三個總
    重０．五０公克），尚難認與上開毒品無法析離，該毒品外
    包裝既係用於包裹毒品，防其裸露、潮濕，便於攜帶，亦係
    供本案犯罪所用之物，且係屬被告所有，因毒品危害防制條
    例第十九條第一項並無就犯該條例第十一條之罪所用之物，
    應予沒收之規定，故適用刑法第三十八條第一項第二款規定
    宣告沒收。至其餘扣案物品，與本案被告持有毒品之犯行無
    涉，自毋庸併予宣告沒收，自宜於被告另案所涉施用第二級
    毒品甲基安非他命及違反槍砲彈藥刀械管制條例案件再行處
    理，附此敘明。
據上論斷，應依刑事訴訟法第二百七十三條之一第一項、第二百
九十九條第一項前段，毒品危害防制條例第十一條第一項、第二
項、第十八條第一項前段，刑法第十一條前段、第二條第一項前
段、第四十七條第一項、第五十一條第五款、第三十八條第一項
第二款，判決如主文。
本案經檢察官乙○○到庭執行職務。
中　　華　　民　　國　　96　　年　　3 　　月　　29　　日
                  刑事第九庭  法  官  王士珮
以上正本證明與原本無異。
如不服本判決應於送達後10日內向本院提出上訴狀。
                              書記官　程欣怡
中　　華　　民　　國　　96　　年　　3　　 月　　30　　日
附錄本案論罪科刑法條全文：
毒品危害防制條例第十一條：
持有第一級毒品者，處三年以下有期徒刑、拘役或新台幣五萬元
以下罰金。
持有第二級毒品者，處二年以下有期徒刑、拘役或新台幣三萬元
以下罰金。
持有專供製造或施用毒品之器具者，處一年以下有期徒刑、拘役
或新台幣一萬元以下罰金。
